臺灣高等法院刑事判決　　　　　　　　 94年度上訴字第980號
上　訴　人　臺灣基隆地方法院檢察署檢察官
被　　　告　甲○○
上列上訴人因被告毒品危害防制條例案件，不服臺灣基隆地方法
院，93年度訴字第880號，中華民國94年1月17日第一審判決（起
訴案號：臺灣基隆地方法院檢察署93年度毒偵字第2380號），提
起上訴，本院判決如下：
    主  文
原判決撤銷。
甲○○連續施用第一級毒品，累犯，處有期徒刑壹年。
扣案之注射針筒貳支沒收銷燬之。
    事  實
一、甲○○前因施用第二級毒品案件，經依臺灣基隆地方法院八
    十八年度毒聲字第二五○七號裁定送觀察、勒戒後，認無繼
    續施用毒品之傾向，經臺灣基隆地方法院檢察署檢察官於民
    國八十八年十二月二十一日，以八十八年度毒偵字第一一六
    八號為不起訴處分確定；復於九十二年二月十三日十時許，
    在基隆市○○路某處施用第一級毒品海洛因及持有第二級毒
    品甲基安非他命，經臺灣基隆地方法院九十二年度毒聲字第
    一二一號裁定送觀察、勒戒後，認有繼續施用毒品之傾向，
    經同署檢察官以九十二年度毒偵字第一三九號提起公訴，臺
    灣基隆地方法院以九十二年度訴字第二八○號判決判處應執
    行有期徒刑八月，同年七月二十五日確定，於九十三年九月
    八日執行完畢，仍不知悔改。嗣甲○○又於九十三年十一月
    二十九日上午十一時許採尿前之一日，在基隆市巨蛋保齡球
    館旁施用第一級毒品海洛因，為警於九十三年十一月二十九
    日上午九時五十分，在基隆市安樂區○○○街二十一號巨蛋
    保齡球館停車場查獲，並扣得其所有供施用毒品之器具注射
    針筒乙支。復基於概括之犯意，於九十四年一月七日在基隆
    市○○街住處以注射針筒施打海洛因，經警於九十四年一月
    九日二十時三十分持檢察官搜索票在其住處查獲，並扣得已
    注射過毒品海洛因之針筒一支。
二、案經基隆市警察局第四分局報請臺灣基隆地方法院檢察署檢
    察官偵查起訴暨基隆市警察局第二分局報請同署檢察官併案
    審理。
    理  由
一、訊據被告甲○○對上間犯罪事實，供承不諱，並有扣案注射
    針筒二支在卷可稽，且其經警查獲採集之尿液，經送基隆市
    衛生局、臺灣尖端先進生技醫藥股份有限公司檢驗，經鑑定
    結果均呈嗎啡陽性反應，此有基隆市衛生局檢驗成績書（附
    在偵字第2380號卷）及臺灣尖端先進生技醫藥股份有限公司
    濫用藥物檢驗報告書二紙在卷可憑，復有本院被告前案紀錄
    表，不起訴處分書、起訴書在卷可稽，被告犯行，事證明確
    ，堪予認定。
二、核被告甲○○所為，係犯毒品危害防制條例第十條第一項之
    施用第一級毒品罪。被告先後多次施用第一級毒品海洛因之
    犯行，時間緊接、手段相同犯罪構成要件相同，顯係基於概
    括犯意為之，為連續犯，以一罪論，其施用毒品前後之持有
    毒品之低度行為為施打之高度行為所吸收，不另論罪。再被
    告於受有期徒刑執行完畢後，五年內再犯有期徒刑以上之罪
    ，有本院被告刑案資料紀錄表附卷可稽，依累犯規定加重其
    刑。施用毒品之器具注射針筒二支應依同條例第18條第1項
    規定沒收銷燬之。
三、原審以被告甲○○罪證明確，予以論罪科刑，固非無見，惟
    原判決就被告基於概括犯意於九十四年一月七日施打海洛因
    毒品之行為，未併予審理，及施打毒品之器具注射針筒未依
    毒品危害防制條例第十八條第一項之規定諭知沒收銷燬之，
    均有未洽，公訴人上訴意旨指摘及此為有理由應由本院將原
    判決撤銷改判，爰審酌被告之素行、犯罪動機、手段及犯罪
    後態度等一切情狀，量處如主文第二項所示有期徒刑一年，
    以資懲儆，扣案之注射針筒二支沒收銷燬之。
據上論斷，應依刑事訴訟法第369條第1項前段、第364條、第299
條第1項前段，毒品危害防制條例第10條第1項、第18條第1項，
刑法第11條、第56條、第47條，判決如主文。
本案經檢察官劉靜婉到庭執行職務。
中　　華　　民　　國　　94　　年　　5 　　月　　4 　　日
　　　　　　　　　刑事第十庭    審判長法　官陳正雄
　　　　　　　　　　　　　　　　　　  法　官許錦印
　　　　　　　　　　　　　　　　　　  法　官黃金富
以上正本證明與原本無異。
如不服本判決，應於收受送達後十日內向本院提出上訴書狀，其
未敘述上訴之理由者並得於提起上訴後十日內向本院補提理由書
（均須按他造當事人之人數附繕本）。
                                      書記官江采廷
中　　華　　民　　國　　94　　年　　5 　　月　　5 　　日
毒品危害防制條例第10條第1項
施用第 1 級毒品者，處六月以上五年以下有期徒刑。
